臺灣桃園地方法院刑事判決　　　　　　　　　　　　九十一年度易字第一七三０號
　　公　訴　人　臺灣桃園地方法院檢察署檢察官
　　被　　　告　丁○○
右被告因賭博案件，經檢察官提起公訴（九十一年度偵字第一二四二九號），本院判
決如左：
    主  文
丁○○共同以賭博為常業，處有期徒刑柒月。扣案七ＰＫ七靶射擊機檯伍拾柒台（含
ＩＣ板伍拾柒片）、賓果行星八座機檯壹台（含ＩＣ板玖片）、跑馬檯八座機檯壹台
（含ＩＣ板玖片）、現金新臺幣壹萬柒仟伍佰元、「獲歡樂禮品兌換券」貳張均沒收
。
    事  實
一、丁○○基於常業賭博之犯意，自民國九十年五月間起，在桃園縣大園鄉○○○路
    一００巷二號、六號（起訴書誤載為二十六號）一樓、二樓公眾得出入之場所，
    經營「歡樂無限電子遊戲場」，而在前開公眾得出入之場所內，以所設置之七Ｐ
    Ｋ七靶射擊機檯五十七台、賓果行星八座機檯一台、跑馬檯八座機檯一台等電動
    機檯，與不特定賭客賭博財物，並先後以每月新臺幣（下同）三萬五千元、二萬
    五千元不等之薪資，僱用具有犯意聯絡之丙○○（自九十年十二月一日起以三萬
    五千元之薪資受僱擔任現場負責人，另案由本院判處有期徒刑六月，如易科罰金
    以三百元折算一日確定）、己○○（自九十一年五月一日起以二萬五千元之薪資
    受僱擔任開分員，另案由本院判處有期徒刑三月，如易科罰金以三百元折算一日
    確定）、巳○○（自九十一年二月一日起以二萬五千元之薪資受僱擔任開分員，
    另案由本院判處有期徒刑三月，如易科罰金以三百元折算一日確定）、戌○○（
    自九十一年六月一日起以二萬五千元之薪資受僱擔任開分員，另案由本院判處有
    期徒刑三月，如易科罰金以三百元折算一日確定）、天○○（自九十一年六月一
    日起以二萬五千元之薪資受僱擔任櫃檯員，另案由本院判處有期徒刑三月，如易
    科罰金以三百元折算一日確定）、酉○○（自九十一年七月一日起以二萬五千元
    之薪資受僱擔任服務員，另案由本院判處有期徒刑三月，如易科罰金以三百元折
    算一日確定）、戊○○（自九十一年二月一日起以二萬五千元之薪資受僱擔任服
    務員，另案由本院判處有期徒刑三月，如易科罰金以三百元折算一日確定），而
    由丙○○、己○○負責兌換現金予不特定客人，巳○○、戌○○負責替客人開分
    洗分等工作，另天○○負責於櫃檯處兌換獎品，酉○○、戊○○則負責查驗客人
    身分及替客人服務等工作。渠等賭博之方式係採開分方式，由賭客至少拿一千元
    現金交予該店開分員巳○○、戌○○並選定機檯後，由巳○○、戌○○等以一比
    一之方式為賭客開分，再由賭客與前揭電動機檯押注、對賭，七ＰＫ七靶射擊機
    臺如出現特定撲克牌圖樣、跑馬檯八座機臺如選定之馬匹競跑後首先衝抵終點及
    賓果行星八座機臺如出現選擇之號碼球連線，即可得下注分數不等倍數之分數，
    反之下注分數則被機臺沒入，賭客於中大獎時，所得分數可選擇換取「獲歡樂禮
    品兌換券」並得積累集點以於櫃檯處兌換獎品，亦可選擇累積分數至不續玩時，
    請開分員巳○○、戌○○洗分，於確認機臺上之剩餘分數後，即由丙○○、己○○在一樓櫃檯或二樓廁所隱密處以一分換取一元等值之現金交予賭客，而共同以
    前開方式與不特定之賭客賭博財物，並均恃此維生。其中賭客乙○○、子○○（
    均經檢察官職權不起訴處分確定）並各自基於賭博之概括犯意，分別自九十一年
    一月間某日、九十一年四月間某日起，另賭客癸○○、未○○、辛○○、亥○○
    、陳冠淳（原名辰○○）、申○○、壬○○、庚○○、甲○○、地○○、卯○○
    、寅○○等人（以上十二人均另案判處罰金九百元確定），則各基於賭博之犯意
    ，均於九十一年七月一日，在「歡樂無限電子遊戲場」內以前開電動機檯與丁○○等人賭博財物時，適警員荊少安、吳肇雄因接獲檢舉「歡樂無限電子遊戲場」
    內有賭博情事，而於九十一年七月一日晚間十九時三十分許之「歡樂無限電子遊
    戲場」營業時間，進入前揭公眾得出入之「歡樂無限電子遊戲場」內，並當場查
    獲賭客乙○○、子○○、癸○○、未○○、辛○○、亥○○、陳冠淳、申○○、
    壬○○、庚○○、甲○○、地○○、卯○○、寅○○等十四人正以前揭電動機檯
    與丁○○等人賭博財物，乃加以逮捕並依法扣得賭博之電動機檯七ＰＫ七靶射擊
    五十七台（含ＩＣ板五十七片）、賓果行星八座機臺一台（含ＩＣ板九片）及跑
    馬檯八座機臺一台（含ＩＣ板九片）、供賭客累積兌換獎品之「獲歡樂禮品兌換
    券」二張，及各於丙○○、己○○身上起獲供賭客兌換現金之賭資四千五百元、
    一萬三千元等物。
二、案經桃園縣警察局大園分局報請臺灣桃園地方法院檢察署檢察官偵查起訴。
      理  由
一、訊據被告丁○○固坦承係「歡樂無限電子遊戲場」之負責人，並設置七ＰＫ七靶
    射擊機檯五十七台、賓果行星八座機檯一台、跑馬檯八座機檯一台供不特定人把
    玩，且各於事實欄所示之時間起陸續以如事實欄所示之薪資僱請共同被告丙○○
    、己○○、巳○○、戌○○、天○○、酉○○、戊○○擔任現場負責人、開分員
    、櫃檯員及服務員，其中如機檯中大獎時並得以兌換「獲歡樂禮品兌換券」以累
    積點數向櫃檯換取禮品，嗣於九十一年七月一日晚間十九時三十分，警員並在「
    歡樂無限電子遊戲場」內查獲證人乙○○、子○○、同案被告癸○○、未○○、
    辛○○、亥○○、陳冠淳、申○○、壬○○、庚○○、甲○○、地○○、卯○○
    、寅○○等十四人正在把玩機檯等情，惟矢口否認有何賭博之犯行，辯稱：我們
    是一千元開一萬分，若是中大獎的話會給禮品兌換券，可以兌換一些布偶、香煙
    等物品，禮品兌換券沒有上限（詳本院九十三年三月三十一日準備程序筆錄第四
    頁），玩完後若有剩餘的分數不能洗分，剩餘分數就是作廢，不能換現金，所以
    是純娛樂云云；繼則改辯稱：禮品兌換券一天不能換超過二千元，這樣不算賭博
    ，至於賭客乙○○及子○○則說不定是別家店收買他們來作證的，因為有人嫉妒
    我們生意好，至所扣得之一萬七千五百元，是我聽到己○○說剛好當天有人匯錢
    給她，至於丙○○身上查獲到的一萬多元，應該平常人身上都有的，當天的兌換
    券當天使用，如果點數不夠的話，可以集到滿二千元再使用，一天只限兌換一次
    ，雖然兌換券上沒有註明，但店裡櫃台上都有公告云云（詳本院九十三年四月二
    十七日審判筆錄）。然查：
（一）「歡樂無限電子遊戲場」與賭客對賭之方式係採開分方式，由賭客以一比一之
      方式即一千元現金開分一千分，再由賭客與機檯押注、對賭，如押中時可得下
      注分數不等倍數之分數，反之下注分數則被機臺沒入，累積分數至不續玩時，
      得由開分員即共同被告巳○○、戌○○洗分，於確認機臺上之剩餘分數後，再
      由共同被告丙○○、己○○在一樓櫃檯或二樓廁所隱密處將等值之現金交予賭
      客之事實，業據證人即當天查獲之賭客乙○○（詳偵查卷第一０二頁背面至第
      一０三頁背面警訊筆錄稱：「（問：你前後共去歡樂無限遊藝場把玩電玩幾次
      ？）前後約七、八次，．．．（問：你如何把玩該店電玩？請詳述？）我至歡
      樂無限電子遊戲場後，我先拿新臺幣壹仟元給櫃檯小姐（天○○），櫃檯小姐
      會發乙張點餐券給我直接上二樓選定機台（七ＰＫ）後，將點餐券給予開分小
      姐（巳○○），開分小姐會在我選定之機台開一千分讓我與機台對賭，七ＰＫ
      之賭法為一比一，例押注二十分（新臺幣二十元），最高押注八十分（新臺幣
      八十元），如果中獎，機台分數會隨押注分數得不等之分數。（問：你機台之
      分數如何兌換？）如果我不玩會先告知開分小姐，開分小姐看完我機台之分數
      會洗掉機台分數然後告知我下樓自然會有人會跟我接觸，我下樓後為丙○○問
      我機台之分數無誤後，由丙○○本人拿新臺幣給我。．．．為開分小姐巳○○
      幫我於二六號機台七ＰＫ開一千分。（問：你之前把玩電玩後，都為何人與你
      兌換現金？今日是否同人與你兌換現金？）為丙○○本人與我兌換現金無誤，
      應該是丙○○無誤，因為之前都是丙○○再與客人兌換現金。」等語、同卷第
      一六四頁背面至第一六五頁背面九十一年七月二十二日偵訊筆錄稱：「（問：
      何時開始去歡樂無限遊戲場？）大約九十一年四月間開始．．．，進去時以一
      比一的方式拿一０００元給櫃檯小姐換點餐券，選好檯後小姐會替我們開分。
      （問：玩法？）我每次都玩七ＰＫ最少押二十分最多押八十分藉不特定機率出
      現特定牌樣得不等的分數再予以累計。（問：兌換現金過程？）不玩時跟小姐
      說，他叫我到樓下會有人拿錢給我，我換過一次，那次換二０００，．．．（
      問：提示相否為此人丙○○？）是。（問：提示相片何人為開分員？）經指認
      為巳○○。（問：提示相片天○○任何職？）他是櫃檯。」等語、同卷第一八
      七頁至第一八七頁背面九十一年七月三十一日偵訊筆錄稱：「我所言皆屬實，
      我下班去時他一開始會檢查證件，後來我跟他說我不玩了，他就直接叫我到樓
      下櫃檯去換現金。（問：何以知悉該店得換現金？）依常理若不能換現金他會
      開較高的分數給我，但他只開一０００分一比一的情形，所以應該可換現金。
      （問：共換過幾次？）不太記得了，只記得最後一次換二０００元，那在查獲
      前三天。（問：提示相片，是否此人換給你丙○○？）是。（問：提示巳○○
      相片是否此人為你洗分？）是。」等語、詳本院九十一年十二月二十六日訊問
      筆錄第六頁至第十一頁稱：「（問：曾經於九十一年七月一日十九點三十分去
      歡樂無限遊樂場玩電玩？）是的。（問：你共去過幾次？）好多次，詳細次數
      不記得了。（問：你都是玩何種電玩？）七ＰＫ，這是撲克牌。（問：玩一次
      多少錢？）一次壹仟元開一千分。（問：如果剩下的分數可以洗分換錢？）不
      玩得話，跟店裡的人說，他們會給我洗分。（問：洗分可以換錢還是禮物？）
      換錢。（問：你有換過幾次錢？）之前有換過現金，是跟丙○○換的。．．．
      我知道賭博是犯法的行為，被查獲當天我沒有兌現現金。我被帶到分局後，子
      ○○他承認，我害怕因為我之前也有賭博的案件，所以我想說把實際的情形供
      出，所以才承認的，我想說承認後會減輕刑責。．．．該店之前我去玩都是壹
      仟元開一千分。．．．（問：你在警訊筆錄的陳述，是出於你的自由意識？）
      是的，沒有人對我刑求。（問：是否有人恐嚇你？）沒有。」等語、本院九十
      三年四月二十七日審判筆錄第五頁稱：「（問：之前去過歡樂無線電子遊戲場
      幾次？換過幾次？如何兌換？）我大概去過七、八次，有的時候輸了就不能換
      ，大約換過二、三次，壹仟元開一千分，中獎的話，一分換一元，也有換過禮
      品，因為可以換禮品時，是因為中到比較大的獎，他會給禮品兌換券，並且剩
      下的分數還可以洗分兌換成現金。」等語）、子○○（詳偵查卷第一０六頁背
      面至第一０七頁警訊筆錄稱：「．．．今日是由戌○○（經當場指認）替我開
      分但尚未洗分。（問：你所賭之七ＰＫ電玩賭法如何？該七ＰＫ之名稱為何？
      ）分區最少押二十分（每次），最多押八十分，若中獎再依螢幕所顯示之分數
      洗分，中獎分數由二十分至四萬分不等。（問：你所賭之七ＰＫ七靶射擊電玩
      若中獎後如何洗分？分數如何處理？能否將所洗之分數兌換現金？）該七ＰＫ
      電玩若中獎不玩時，直接跟開分小姐講，開分小姐會通知該店另一員工由該人
      兌換現金給我。（問：你於該店共兌換過幾次現金？金額多少？每次由何人兌
      換現金給你？如何兌換？比例多少？）我在該歡樂無限電子遊戲場內玩七ＰＫ
      洗分後，以每一千分兌換一千元，我已經換過很多次錢了，每次所換的金額均
      在一千元以上，每次幾乎都是由該店員工己○○（經現場當場指認）在該店二
      樓廁所旁直接將現金拿給我。（問：你最後一次於該店賭七ＰＫ電玩機檯兌換
      現金是於何時當時？由何人兌換給你？如何兌換？金額多少？）我最後一次玩
      七ＰＫ電玩是九十一年六月二十八日十七時左右，當時在歡樂無限電子遊戲場
      二樓洗二千分，由該店員工己○○在二樓廁所旁將二千元直接拿給我。」等語
      、同卷第一九五頁背面至第一九六頁背面九十一年八月十六日偵訊筆錄稱：「
      （問：你到歡樂無限遊戲場幾次？）很多次，約七至八次，約半年前開始去。
      （問：店內玩法？）一０００元開一０００分，我都玩七ＰＫ，在二樓廁所換
      錢。（問：提示相片，你向何人換錢？）經指認有己○○，其他人我不記得了
      。（問：共換過幾次錢？）三至四次，皆在二樓廁所旁。（問：最後一次換錢
      時間？）查獲前三天，九十一年六月二十八日下午五點左右，我洗二千分換二
      ０００元。（問：該店確有換錢之事？）是。．．．（問：如何換錢？）我叫
      小姐洗分後，有另外的小姐會拿錢給我。」等語）分別證述在卷，核與查獲警
      員荊少安（詳本院九十二年二月二十七日訊問筆錄第五頁至第十二頁稱：「（
      問：本件是你帶隊查獲？）是的。（問：查獲經過？）臨檢時，我帶吳肇雄等
      四組員，查對現場可疑賭客詢問，乙○○、子○○二人在現場均有承認之前有
      換錢行為，我們就帶回派出所做進一步偵訊。（問：偵訊過程中，是否都是出
      於他們自由意識陳述？）是的，但是製作筆錄過程，是由另二位員警製作。（
      問：被告寅○○說，你們有打電話給公司的公關人員，說若是他們肯配合的話
      ，就可以讓他們回去？）沒有這回事。（問：現場查獲的雙魚座七ＰＫ、八人
      座賓果行星、八人座跑馬等，均是公告查禁的賭博性電玩？）不是的，但是因
      為他們有賭博的行為才查扣的。（問：賭資壹萬七千五百元，筆錄中記載是從
      吳雅慧、丙○○查扣的？）是從現場的櫃台，丙○○是因為有人指認他跟他換
      過錢，所以我們認為他身上的錢是賭資。）．．．己○○是因為有賭客指認跟
      他換過錢，所以才認定他身上的錢是賭資。．．．四、該店之前就有被民眾檢
      舉，所以我們將他列為臨檢目標。．．六、之前就有民眾檢舉，該店有涉及賭
      博，所以會根據檢舉內容加以盤查。．．十三、沒有這回事，乙○○是出於是
      由自由意識陳述，沒有任何脅迫。．．．（問：該店進入是否有檢驗身分？）
      店家是有規定入內的賭客需要看身分證、健保卡。」等語）、吳肇雄（詳本院
      九十一年十二月二十六日訊問筆錄第九頁至第十三頁稱：「（問：陳述查獲經
      過？）組長帶隊，我當時有去現場，我們平日都有臨檢、盤查，現場有客人承
      認有賭博行為，所以將現場人員及賭客帶回。（問：客人乙○○、子○○為何
      承認？）他們不是我們安排喬裝的賭客，是到現場時他們自己承認的。（問：
      跑馬台是八人座型的？）是的。．．．二、都是這樣的清查客人身分。一進入
      先收取客人的身分證，進入電腦系統中查詢，當天的客人約有十幾人，我們約
      花費的時間不一定。．．四、這我不懂，是他們承認後才帶回製作筆錄。．．
      （問：你們去查獲時，賭博機台是否有插電？）有的。（問：該店是在一樓？
      ）一、二樓均是。」等語）結證之情節相符，並有丙○○指認被告丁○○口卡
      片（詳偵查卷第八頁至第九頁）、桃園縣政府警察局大園分局電動玩具保管清
      單（詳偵查卷第一一一頁，載「茲收到大園派出所送交保管違反刑法案件電動
      玩具如左：九十一年七月二日在桃園縣大園鄉○○○路一００巷二及六號一樓
      及二樓之丁○○所有七ＰＫ五十七台、賓果行星八座一台及跑馬檯一台八座計
      五十九檯」）、桃園縣政府警察局大園分局大園派出所臨檢表、扣押物品目錄
      表（詳偵查卷第一一二頁至第一一四頁，載「九十一年七月一日晚間十九時三
      十分在桃園縣大園鄉○○○路一００巷二及六號一樓及二樓，扣得七ＰＫ五十
      七台、賓果行星一台及跑馬檯一台，賭資一萬七千五百元（於丙○○身上計四
      千五百元，於己○○身上計一萬三千元），ＩＣ板七十五片」）等附卷可稽，
      復有七ＰＫ七靶射擊機檯ＩＣ板五十七片、賓果行星八座機檯ＩＣ板九片及跑
      馬檯八座機檯ＩＣ板九片與賭資一萬七千五百元扣案可資佐證（詳偵查卷第一
      二二頁，九十一年度保管字第三００一號），參以本件扣案之賭資一萬七千五
      百元確係於證人乙○○、子○○各自所述洗完分後兌換現金之共同被告丙○○
      及己○○身上所扣得，足徵證人江文霖、子○○所述，核與事實相符，洵堪採
      信，準此，被告丁○○所辯「歡樂無限電子遊戲場」係以一千元開一萬分，玩
      畢分數作廢不能兌換現金，己○○當天剛好有人匯錢給她，丙○○身上查獲之
      一萬多元係平常人身上都有的云云，應非事實，而係畏罪卸責之詞，不足採信
      。
（二）按刑法第二百六十六條第一項但書「以供人暫時娛樂之物為賭者」所以不成立
      犯罪，係因其所賭之標的物，僅足供人暫時娛樂之用，經濟價值微小，依社會
      觀念不予重視，而於社會經濟秩序無害；又以公告查禁之電動賭博機具賭博財
      物，固屬賭博行為，縱在合法登記之場所，以合法之機具從事射倖性之金錢、
      財物輸嬴行為，亦屬賭博行為，從而電子遊戲場業管理條例所稱電子遊戲場業
      係指設置電子遊戲機供不特定人益智娛樂之營利事業，且前項電子遊戲機不得
      有賭博或妨害風化之設計及裝置，該條例第三條、第四條第二項分別定有明文
      ，可見該條例第十四條所規定電子遊戲場業得提供獎品，供人兌換或直接操作
      取得，顯非由賭博行為而來。查被告丁○○所經營之「歡樂無限電子遊戲場」
      雖依規定辦理營利事業登記證，惟此僅係主管機關核准其為遊樂性電玩之經營
      ，況「歡樂無限電子遊戲場」係供不特定之賭客進入把玩其所擺設前開電動機
      檯，前開電動機檯，依其把玩方式觀之，該等機檯上分數輸嬴之決定，純靠運
      氣，不須技巧，故該等把玩行為顯具射倖性，而賭客把玩結果，如賭輸者，其
      所下注之分數被扣掉，相當於其下注之現金歸被告丁○○等人取得，賭客如賭
      贏者，依各種不同情況取得相當於其所下注分數之一倍至數倍不等之分數，並
      得就分數兌換「獲歡樂禮品兌換券」，且得累積多張集滿兌換獎品等情，除據
      被告丁○○供明在卷外（詳偵查卷第一七七頁背面至第一七八頁九十一年七月
      二十四日偵訊筆錄、詳本院九十三年三月三十一日準備程序筆錄及本院九十三
      年四月二十七日審判筆錄），核與共同被告丙○○（詳偵查卷第十三頁背面至
      第十五頁警訊筆錄、同卷第一二六頁背面至第一二九頁九十一年七月二日偵訊
      筆錄、同卷第一七八頁背面至第一七九頁九十一年七月二十四日偵訊筆錄、詳
      本院九十二年八月十四日審判筆錄）、己○○（詳偵查卷第二七頁背面至第二
      九頁警訊筆錄、同卷第一二六頁背面至第一二九頁九十一年七月二日偵訊筆錄
      、同卷第一七八頁背面至第一七九頁背面九十一年七月二十四日偵訊筆錄、詳
      本院九十二年八月十四日審判筆錄）、戌○○（詳偵查卷第十八頁背面至第十
      九頁背面警訊筆錄、同卷第一二五頁背面至第一二六頁九十一年七月二日偵訊
      筆錄、同卷第一七八頁背面至第一七九頁九十一年七月二十四日偵訊筆錄、詳
      本院九十二年八月十四日審判筆錄）、巳○○（詳偵查卷第三二頁背面至第三
      四頁警訊筆錄、同卷第一二六頁背面至第一二七頁九十一年七月二日偵訊筆錄
      、同卷第一七八頁背面至第一七九頁九十一年七月二十四日偵訊筆錄、詳本院
      九十二年八月十四日審判筆錄）、天○○（詳偵查卷第二二頁背面至第二三頁
      背面警訊筆錄、同卷第一二六頁背面至第一二七頁背面九十一年七月二日偵訊
      筆錄、同卷第一七八頁背面至第一七九頁九十一年七月二十四日偵訊筆錄、詳
      本院九十二年八月十四日審判筆錄）、戊○○（詳偵查卷第四二頁背面至第四
      四頁背面警訊筆錄、同卷第一二六頁背面至第一二七頁九十一年七月二日偵訊
  筆錄、同卷第一七八頁背面至第一七九頁九十一年七月二十四日偵訊筆錄、詳
      本院九十二年八月十四日審判筆錄）、同案被告癸○○（詳偵查卷第五一頁背
      面至第五二頁背面警訊筆錄、詳本院九十二年八月十四日審判筆錄）、未○○
      （詳偵查卷第五九頁背面至第六十頁背面警訊筆錄、詳本院九十二年八月十四
      日審判筆錄）、辛○○（詳偵查卷第六三頁背面至第六四頁背面警訊筆錄、同
      卷第一九一頁背面至第一九二頁九十一年八月五日偵訊筆錄、詳本院九十二年
      八月十四日審判筆錄）、亥○○（詳偵查卷第六七頁背面至第六八頁背面警訊
      筆錄、同卷第一八九頁背面至第一九０頁九十一年八月五日偵訊筆錄、詳本院
      九十二年八月十四日審判筆錄）、陳冠淳（詳偵查卷第七一頁背面至第七二頁
      背面警訊筆錄、詳本院九十二年八月十四日審判筆錄）、申○○（詳偵查卷第
      七五頁背面至第七六頁背面警訊筆錄、詳本院九十二年八月十四日審判筆錄）
      、壬○○（詳偵查卷第七九頁背面至第八十頁背面警訊筆錄、詳本院九十二年
      八月十四日審判筆錄）、庚○○（詳偵查卷第八三頁背面至第八四頁背面警訊
      筆錄、同卷第一八０頁至第一八一頁九十一年七月二十四日偵訊筆錄、詳本院
      九十三年三月十日準備程序筆錄）、甲○○（詳偵查卷第九一頁背面至第九二
      頁背面警訊筆錄、詳本院九十二年八月十四日審判筆錄）、地○○（詳偵查卷
      第九五頁背面至第九六頁背面警訊筆錄、詳本院九十二年八月十四日審判筆錄
      ）、卯○○（詳偵查卷第五五頁背面至第五六頁背面警訊筆錄、詳本院九十二
      年八月十四日審判筆錄）、寅○○（詳偵查卷第九九頁背面至第一００頁背面
      警訊筆錄、詳本院九十二年八月十四日審判筆錄）之供述、證人乙○○（詳偵
      查卷第一八六頁背面至第一八七頁九十一年七月三十一日偵訊筆錄稱：「（問
      ：店內有兌換禮品之情，提示兌換卷？）有，中大獎有一００點，累計後得在
      櫃檯旁換，這跟兌換現金是二回事，兌換現金是看機台所剩分數。（問：店家
      何時給付禮品兌換券？）我中大獎時他會拿給我，我曾換過面紙盒。」等語）
      、證人丑○○（詳本院九十二年五月十九日訊問筆錄第五頁至第六頁稱：「（
      問：你是經營何公司？）我是尚澤禮品有限公司的負責人。（問：被告認識那
      些人？）我只認識丁○○。（問：他跟你買禮品是從何時開始？）二年了。（
      問：壹個月進貨多少？）不一定，約幾萬元左右，有時會進到十幾萬元，但是
      情形比較少。（問：你們都將貨送到何處？）店裡，就是歡樂無限遊藝場的店
      。．．．（問：提示送貨單，這是何人寫的？）我寫的。（問：你賣的東西很
      多樣？）是的，我公司的貨約有三千多樣產品。」等語）、證人午○○（詳本
      院九十二年五月十九日訊問筆錄第七頁至第九頁稱：「（問：你經營何公司？
      ）我是雲能百貨行的負責人。（問：被告中認識何人？）我只認識丙○○。（
      問：你跟他們生意往來多久？）二年。（問：壹個月叫貨多少？）五、六千元
      。（問：你們的出貨單是何人開的？提示出貨單）是的。．．．（問：五、六
      千元是一次購買的金額？還是壹個月購買的金額？）一次的金額。（問：提示
      銷貨單，這是你開的？）是的。」等語）之證述情節相符，並有桃園縣政府電
      子遊戲場營業級別證（詳偵查卷第一０九頁，載「歡樂無限電子遊戲場」，級
      別係限制級，類別娛樂類，現場管理人丁○○，營業地址桃園縣大園鄉○○○
      路一００巷二及六號一樓及二樓」）、「歡樂無限電子遊戲場」桃園縣政府營
      利事業登記證（詳偵查卷第一一０頁，載「歡樂無限電子遊戲場」負責人丁○○獨資，地址設桃園縣大園鄉○○○路一００巷二及六號一樓及二樓）、「獲
      歡樂禮品兌換券」二張（詳偵查卷第一九三頁）、「雲能百貨行」出貨單（附
      本院卷中）、「尚澤禮品有限公司」送貨單（附本院卷中）等在卷可參，足徵
      「歡樂無限電子遊戲場」一個月進貨數萬元至十幾萬元，每次至少五至六千元
      ，顯見前開「歡樂無限電子遊戲場」係設於公眾得出入之場所，而被告丁○○
      與賭客間輸贏之決定，即利益之歸屬，具射倖性，又被告丁○○雖辯稱「獲歡
      樂禮品兌換券」限當天使用，惟卷附「獲歡樂禮品兌換券」（詳偵查卷第一九
      三頁）上並未如此註明，參酌被告丁○○復供稱如果點數不夠的話，可以集滿
      到二千元再使用乙節（詳本院九十三年四月二十七日審判筆錄第八頁），如限
      當天使用又如何集滿到二千元再使用，縱令每人每天可兌換之獎品價值均在二
      千元以下，因賭客所持有之「獲歡樂禮品兌換券」尚可累積集滿至下次抵用，
      數額並無限制等情，另觀諸被告丁○○原係供稱兌換獎品並無上限之限制等節
      （詳本院九十三年三月三十一日準備程序筆錄第四頁），在在顯示該等機具並
      非僅供娛樂，且得累積「獲歡樂禮品兌換券」以兌換逾二千元獎品，該等物品
      既非供人暫時娛樂之用，且經濟價值亦不小，堪認被告丁○○亦利用「獲歡樂
      禮品兌換券」多次累積以迂迴之方式賭博財物，是被告丁○○所辯「獲歡樂禮
      品兌換券」限當天使用，每天兌換禮品不超過二千元就不算賭博云云，核係避
      就圖免之詞，不足採信。
（三）末被告丁○○以證人乙○○、子○○係同行故意派至「歡樂無限電子遊戲場」
      來作證云云為辯，惟此據證人乙○○當庭否認在卷（詳本院九十三年四月二十
      七日審判筆錄第四頁稱：「（被告問：你是否是別人收買你，叫你過來陷害我
      的？）沒有這事。」等語），又如證人乙○○、子○○係同行收買前來作證，
      又何以知悉警員會於前開時、地前往「歡樂無限電子遊戲場」臨檢，又何以證
      人乙○○、子○○供述向丙○○、己○○兌換現金乙節，適與在丙○○、己○○身上起獲賭資之情節相符，況證人乙○○、子○○又何須干冒遭警移送偵辦
      、法院判刑之風險而特地作偽證目的僅係因同行嫉妒「歡樂無限電子遊戲場」
      生意好，前揭所辯顯與常情不符，實難採信，而為避重就輕之詞，不足採信。
（四）按警察機關得於公共場所或指定處所、路段，由服勤人員擔任臨場檢查或路檢
      ，執行取締、盤查及有關法令賦予之勤務，警察勤務條例第十一條第三款定有
      明文，又「警察機關執行勤務時所謂之『臨檢』，依警察勤務條例第十三條第
      三款規定，指警察機關於公共場所或指定處所、路段，由勤服人員擔任臨場檢
      查或路檢，執行取締、盤查及有關法令賦予之勤務，屬警察勤務方式之一，且
      警察人員執行場所之臨檢勤務，參酌司法院大法官會議釋字第五三五號解釋意
      旨，限於已發生危害或依客觀、合理判斷易生危害之處所、交通工具或公共場
      所為之，並應遵守比例原則，不得逾越必要程度，」（最高法院九十一年度臺
      上字第五三五號判決意旨參照），查警員荊少安、吳肇雄因事先接獲檢舉於「
      歡樂無限電子遊戲場」有賭博情事，而於「歡樂無限電子遊戲場」營業時間內
      至上址公眾得出入之場所內實施臨檢，並當場發現正在賭博之現行犯即共同被
      告丙○○、己○○、巳○○、戌○○、天○○、酉○○、戊○○及證人乙○○
      、子○○、同案被告癸○○、未○○、辛○○、亥○○、陳冠淳、申○○、壬○○、庚○○、甲○○、地○○、卯○○、寅○○等人，則本件警員荊少安、
      吳肇雄因接獲檢舉於營業時間至「歡樂無限電子遊戲場」之公眾得出入之場所
      實施臨檢，並因而逮捕正在賭博之現行犯，遂依刑事訴訟法第一百三十條規定
      執行搜索，而將扣案物依法移送地檢署偵辦，並未逾越必要之程度，亦難謂有
      違憲法所稱比例原則或司法院大法官會議釋字第五三五號解釋之意旨，屬合法
      取得之證據，仍得採為認定本件犯罪之依據；又刑事訴訟法第一百條之一第一
      項、第二項固規定「訊問被告，應全程連續錄音；必要時，並應全程連續錄影
      。但有急迫情況且經記明筆錄者，不在此限。筆錄內所載之被告陳述與錄音或
      錄影之內容不符者，除有前項但書情形外，其不符之部分，不得作為證據。」
      ，經查證人乙○○、子○○之警訊筆錄，經本院當庭勘驗錄音帶結果，雖有踐
      行刑事訴訟法第九十五條規定告知義務，但從錄音之時間與訊問時間之長短、
      筆錄內容核對，可知錄音帶係依據已製作完成之警訊筆錄再朗讀錄音，並未同
      步錄音，此有本院九十二年四月十日勘驗筆錄在卷可佐（詳本院九十二年四月
      十日訊問筆錄第四頁至第五頁載：「當庭勘驗乙○○、子○○之警訊錄音帶。
      勘驗乙○○錄音帶內容：錄音時間約有五分鐘左右，內容幾乎與筆錄完全相同
      ，對於被告出生年月日、身分證字號、證人均能完整唸出，顯然是筆錄製作後
      再行錄音。勘驗驗子○○錄音帶內容：錄音時間約有七分鐘左右，筆錄內容係
      根據證人錄音帶回答內容整理製作，筆錄內容與當事人回答內容並無錯誤。」
      ），惟刑事訴訟法第一百條之一第一項、第二項係就被告就其本身之供述有爭
      執時所為之規定，縱被告本身之供述雖事後錄音，除證明力較為低落，尚不當
      然影響警訊筆錄之證據能力，此觀刑事訴訟法第一百條之一第二項規定自明，
      況本件乙○○、子○○業經檢察官為職權不起訴處分，其於本案係立於證人之
      地位，證人乙○○、子○○並未爭執其警訊筆錄內容之陳述，且證人乙○○、
      子○○之警訊於錄音時亦未發現有警員在旁指導「照筆錄唸」之錄音內容，證
      人乙○○復於本院證稱其警訊係出於自由意識陳述，自不得遽此即認證人乙○○、子○○之警訊筆錄無證據力；末查被告丁○○於本院調查時曾請求傳訊證
      人子○○對質乙節，因本案係於中華民國九十二年一月十四日修正通過之刑事
      訴訟法施行前，已繫屬於各級法院之案件，依刑事訴訟法施行法第七條之三但
      書規定，修正刑事訴訟法施行前已依法定程序進行之訴訟程序，其效力不受影
      響，則證人子○○於偵查中業向檢察官證述明確，且證人子○○復於本院審理
      中經合法傳喚於其戶籍地址而未到庭，依現行刑事訴訟法第一百五十九條之三
      第三款規定「被告以外之人於審判中因傳喚不到者，其於檢察事務官、司法警
      察官或司法警察調查中所為之陳述，經證明具有可信之特別情況，且為證明犯
      罪事實之存否所必要者，得為證據。」，況且依前述事證，本件被告丁○○之
      犯行已臻明確，是被告丁○○前開聲請，核無必要，均附此敘明。
  綜上所述，參互各情，本件事證明確，被告丁○○之犯行堪以認定，應予依法論科
  。
二、按刑法上所謂常業犯，指反覆以同種類行為為目的之社會活動之職業性犯罪而言
    ，至於犯罪所得之多寡，是否恃此犯罪為唯一之謀生職業，則非所問，縱令兼有
    其他職業，仍無礙於該常業犯罪之成立（最高法院八十五年度臺上字第五一０號
    判例意旨參照）。查被告丁○○雖辯稱其具有自耕農之身分另有養豬、養魚等語
    （詳本院九十三年四月二十七日審判筆錄第九頁），惟其身為「歡樂無限電子遊
    戲場」負責人，且每月純利高達四十餘萬元等情（詳本院九十三年四月二十七日
    審判筆錄第八頁），復僱用員工即共同被告丙○○、己○○、巳○○、戌○○、
    天○○、酉○○、戊○○等多人分別擔任現場負責人、開分員、櫃檯員及服務員
    ，且設立之電動機檯高達五十九台，其數量甚多，規模龐大，而於本件查獲斯時
    均有插電營業，顯見被告丁○○經營前揭「歡樂無限電子遊戲場」店，並係賴此
    維生，以之為常業，是核被告丁○○所為，係犯刑法第二百六十七條之常業賭博
    罪。被告丁○○與丙○○、己○○、巳○○、戌○○、天○○、酉○○、戊○○
    等人，就上開常業賭博之犯行，均有犯意之聯絡及行為之分擔，應依刑法第二十
    八條之規定，論以共同正犯。爰審酌被告丁○○並無前科素行尚可，惟其經營「
    歡樂無限電子遊戲場」與不特定賭客對賭，獲利甚豐，嚴重影響社會善良風氣，
    及被告丁○○正值壯年，不思以正途謀生，而以賭博維生之犯罪動機、手段、犯
    罪經營時間非短所生之危害程度，犯罪後否認犯行之態度、原起訴檢察官起訴具
    體求刑有期徒刑一年應屬過重等一切情狀，量處如主文所示之刑。又按當場賭博
    之器具與在賭檯或兌換籌碼處之財物，不問屬於犯人與否，沒收之，刑法第二百
    六十六條第二項定有明文，而刑法第二百六十七條之賭博罪係刑法第二百六十六
    條第一項普通賭博罪之常業犯，查扣案如事實欄所載之電動賭博機檯七ＰＫ七靶
    射擊機檯五十七台（含ＩＣ板五十七片）、賓果行星八座機臺一台（含ＩＣ板九
    片）及跑馬檯八座機臺一台（含ＩＣ板九片），於警方查獲斯時有插電營業，均
    為當場賭博之器具，與在共同被告丙○○、己○○身上起獲之一萬七千五百元，
    則係屬被告丁○○與共犯丙○○等人所有供（或預備供）賭博所用之賭資無誤，
    性質上屬在兌換籌碼處之財物，均應依刑法第二百六十六條第二項之規定，併予
    諭知沒收，另扣案之「獲歡樂禮品兌換券」二張，則係被告丁○○所有並供犯本
    案之罪所用之物，亦應依刑法第三十八條第一項第二款之規定，併予宣告沒收。
據上論斷，應依刑事訴訟法第第二百九十九條第一項前段，刑法第二十八條、第二百
六十七條、第二百六十六條第二項、第三十八條第一項第二款，罰金罰鍰提高標準條
例第一條前段，判決如主文。
本案經檢察官羅秀蓮到庭執行職務。
中      華      民      國    九十三    年      四      月     三十     日
                              臺灣桃園地方法院刑事第十庭
                                  審判長法  官   江德民
                                        法  官   李桂英
                                        法  官   曾淑華
右正本證明與原本無異。
如不服本判決，應於判決送達後十日內向本院提出上訴狀( 應附繕本 )，上訴於
臺灣高等法院。
                                        書記官   文巧雲
中      華      民      國    九十三    年      四     月      三十     日
附論罪科刑依據之法條：
中華民國刑法第二百六十七條
(常業賭博罪)
以賭博為常業者，處二年以下有期徒刑，得併科一千元以下罰金。
中華民國刑法第二百六十六條
(普通賭博罪與沒收物)
在公共場所或公眾得出入之場所賭博財物者，處一千元以下罰金。但以供
人暫時娛樂之物為賭者，不在此限。
當場賭博之器具與在賭檯或兌換籌碼處之財物，不問屬於犯人與否，沒收
之。
